【裁判字號】    99,上易,786
【裁判日期】    990415
【裁判案由】    侵占
【裁判全文】
臺灣高等法院刑事判決                 99年度上易字第786號
    上訴人
    即被告  乙○○
上列上訴人因業務侵占案件，不服臺灣臺北地方法院99年度易緝
字第1 號、第2 號，中華民國99年1 月29日第一審判決（起訴案
號：臺灣臺北地方法院檢察署98年度偵字第7499號、第13382 號
），提起上訴，本院判決如下：
    主  文
上訴駁回。
    理  由
壹、不服地方法院第一審判決上訴，須提出上訴書狀，並敘述具
    體理由，為上訴必備程式；所提書狀未敘述上訴理由，或僅
    曾以言詞陳述上訴理由，應於上訴期間屆滿後20日內補提理
    由書於原審法院。
    原審法院認逾期未補提上訴理由，應定期間先命補正；逾期
    未補正，為上訴不合法律上程式，應以裁定駁回。如已提出
    上訴理由，但所提非屬具體理由，則由第二審法院以上訴不
    合法律上程式，判決駁回。
    刑事訴訟法第350條、第362條與第367條明文規定。
貳、原判決認定被告乙○○所犯業務侵占罪行，已經被告坦白承
    認，核與告訴人劉惠玲、甲○○指訴情節相符，並有卡地亞
    手錶型號資料、「啟誠鐘錶達人」送修保單、瑞成當鋪當票
    為憑，事證明確，審酌被告犯罪的動機、目的、手段、所生
    損害數額，被告於犯後坦承全部犯行，且於民國（下同）99
    年1 月15日，原審準備程序期日當庭賠償告訴人劉惠玲部分
    款額新台幣（下同）18000 元；但就告訴人甲○○部分，雖
    曾多次表明將賠償告訴人甲○○損失之意，但遲至原審判決
    仍藉詞推託，並未賠償，被告犯後態度難稱良好等一切情狀
    ，就所觸犯2 次刑法第336 條第2 項業務侵占罪，分別量處
    有期徒刑6 月、8 月，定應執行刑有期徒刑10月。經核並無
    違法、失當。
、被告上訴意旨略以：「告訴人甲○○的損失，被告本已與告
    訴人甲○○約定於99年1 月25歸償手錶，但被告因另案於99
    年1 月23日入監執行，以致未能償還，並非藉故推託。被告
    坦承犯行，深感後悔又有年邁父母尚須照養，請撤銷原判決
    ，另為較輕量刑。」等語。
    經查：
一、上訴意旨陳稱因案入獄以至於未歸償告訴人甲○○的手錶。
    經查：
    被告侵占告訴人劉惠玲價值4 萬元的手錶，典當獲利1 萬8
    千元，均花用殆盡，嗣後也僅賠償告訴人劉惠玲1 萬8 千元
    。被告再侵占告訴人甲○○價值18萬元的手錶，廉價典當得
    款6 萬2 千，也已花用殆盡。依此客觀事實，被告是否有能
    力回贖歸償價值18萬元的手錶，值得懷疑。
    被告曾與告訴人甲○○約定歸償手錶的辯解縱屬實，則被告
    既有彌補告訴人甲○○犯罪損失的悔意，將1 只手錶歸還予
    告訴人的舉動，應非難事，並不因被告是否入獄而生窒礙。
    被告至今仍未依約歸還，藉詞推拖的事實，可以認定。
二、被告之前於97年10月間，也曾以相同手法，侵占客戶送修價
    值60萬元鑽錶1 只，經原審98年度簡字第2024號判處有期徒
    刑6 月，緩刑2 年確定；99年1 月23日經撤銷緩刑入監執行
    ，而於99年2 月9 日易科罰金出監，有本院被告前案紀錄表
    可憑。
    於本案被告犯行雖不構成累犯，但原審就被告2 次業務侵占
    犯行，已詳述審酌刑法第57條各款量刑標準的理由，分別從
    輕量處有期徒刑6 月、8 月，從寬核定應執行刑有期徒刑10
    月，並無量刑過重可言。
三、上訴意旨辯稱尚有年邁父母須照養等情，核與被告應擔負的
    刑責無關。
肆、上訴理由不足以認為原判決有何不當或違法。被告上訴不合
    法，應予駁回，並不經言詞辯論為之。依刑事訴訟法第367
    條前段、第372 條，判決如主文。
中    華    民    國    99    年    4     月    15    日
                  刑事第六庭  審判長法  官  林明俊
                                    法  官  吳淑惠
                                    法  官  郭豫珍
以上正本證明與原本無異。
不得上訴。
                                    書記官  胡勤義
中    華    民    國    99    年    4     月    21    日

司法院資訊處製作；財團法人民間司法改革基金會備份。
